【裁判字號】    89,上易,1090
【裁判日期】    890809
【裁判案由】    竊盜
【裁判全文】
臺灣高等法院臺中分院刑事判決          民國八十九年度上易字第一○九○號
    上  訴  人  臺灣彰化地方法院檢察署檢察官
    被      告  戊○○
右上訴人因被告戊○○竊盜等案件，不服台灣彰化地方法院中華民國八十九年二月二
十五日第一審判決（民國八十九年度易字第二四號，起訴案號：台灣彰化地方法院檢
察署民國八十八年度偵字第一○八○五號，併辦案號：同署民國八十九年度偵第一八
七、一五八六、二二一三號），提起上訴，本院判決如左：
    主      文
原判決撤銷。
戊○○連續攜帶兇器竊盜，處有期徒刑貳年。萬能鑰匙壹隻沒收。
    事      實
一、戊○○曾於民國八十四年間違反懲治盜匪條例，經原審法院判處有期徒刑四年確
    定，於八十六年十月二十七日假釋出獄，嗣經撤銷假釋；詎仍不知悔改，基於意
    圖為自己不法之所有概括犯意，先於八十八年十一月十三日凌晨，在台中市○○
    路、寧夏路口，趁庚○○所有車牌ＨＵ－０７３５號、三陽牌、一六００ＣＣ、
    白色自小客車未上鎖熄火之際，進入車內予竊取開走，得手後供己使用。旋於同
    日上午七時十分許，在台中市○○○路○段一○四三號前，持其友人所有客觀上
    足供傷害人體用之十號扳手一支（未扣案），竊取己○○所有ＮＲ－１２７９號
    自小客車車牌二面，得手後，再懸掛於前開竊得車輛上，以掩人耳目。復於同年
    十二月十八日二十一時二十分許，在彰化縣和美鎮○○路○段七○○巷二號前，
    竊取趙文毅所有車牌ＯＭ－九二五五號、中華牌、二四七六ＣＣ、綠銀色客貨兩
    用車。又於同年月十九日十四時六分許，在彰化縣和美鎮○○路路旁，以前開趙
    文毅車上之客觀上足供傷害人用之板手一支，竊取甲○○所有ＯＭ－三○九二號
    車牌乙面，得手後將該車牌變造為ＯＭ－八九九二號懸掛於前開竊得之趙文毅所
    有車輛上，以掩人耳目。又於同年月二十日十四時許，在彰化縣和美鎮公館，以
    前開板手，竊取丁○○所有ＶＭ－三一九七號車牌乙面，得手後亦懸掛於前開趙
    文毅所有車輛上。復與另案被告曾志銘、曾木林基於共同為自己不法所有之犯意
    聯絡，於八十九年元月二日三時許，一起至彰化縣和美鎮○○路○段一四三號前
    ，由曾志銘、曾木林指認所欲竊取之車輛後，渠二人即至附近巷子等候，而由戊
    ○○持所有之萬能鑰匙一支下手竊取丙○○所有車牌ＡＢ－八○六三號、三陽牌
    、一四九三ＣＣ、白色自用小客車乙部。
二、案經彰化縣警察局和美分局報請臺灣彰化地方法院檢察署檢察官偵查起訴及移送
    併辦。
    理    由
一、右揭事實，訊據被告戊○○除否認有變造車牌外餘均坦承不諱，核與被害人庚○
    ○等之指訴情節大致相符，此外復有車輛、車牌失竊查詢報表、贓物領據、照片
    、板手足資佐證。被告雖否認有變造車牌犯行，惟該部分亦據其於警訊中坦承不
    諱，被告另諉稱：係「阿賢」改造云云；然並未陳明「阿賢」之真正姓名及住址
    以供查證，所辯尚屬無據，不足採信。其罪證明確，犯行堪以認定。
二、查被告犯罪所用之板手，客觀上足以傷害人之身體，為刑法第三百二十一條第一
    項第三款之兇器。核被告所為係犯刑法第三百二十條第一項之普通竊盜罪、同法
    第三百二十一條第一項第三款之帶兇器竊盜罪、同法第二百十六條、第二百十
    二條之行使變造特許證罪。就竊取丙○○所有自用小客車部分與曾志銘、曾木林
    間有犯意聯絡、行為分擔，為共同正犯。又此部分因被告下手竊取時另二人並未
    在場，故僅論以刑法第三百二十條第一項普通竊盜罪，而不論以同法第三百二十
    一條第一項第四款之結夥三人竊盜罪。變造車牌復持以行使，變造行為低度行為
    為行使高度行為所吸收。竊取車牌與行使偽造車牌部分有方法結果牽連關係，應
    從一重之竊盜罪處斷。前後所犯數次竊盜犯行，時間密接，罪名相同，顯係基於
    概括犯意為之，為連續犯，以一罪論，並依法加重其刑。原審予以依法論科，固
    非無見；惟查原判決僅就被告所犯竊取庚○○所有自小客車及己○○所有車牌予
    以論處，至於其餘部分則因未及發覺而未一併論處，檢察官上訴論旨指摘及此，
    應由本院將原判決撤銷改判。又未起訴部分因與起訴部分為連續或牽連關係之裁
    判上一罪，故本院自得一併裁判，併此敘明。爰審酌被告年富力強竟不知上進，
    且曾有盜匪前科，又不知悔改，竟多次竊取他人車輛、車牌，對被害人及社會危
    害不小；惟念其尚能坦白承認，犯後態度良好等一切情狀，量處如主文第二項所
    示之刑，以示懲戒。犯罪所用之板手並非被告所有，不得予以沒收。被告所有犯
    罪所用之萬能鑰匙一支則予以沒收。
據上論斷，應依刑事訴訟法第三百六十九條第一項前段、第三百六十四條、第二百九
十九條第一項前段，刑法第三百二十條第一項、第三百二十一條第一項第三款、第二
百十二條、第二百十六條、第五十五條、第五十六條，罰金罰鍰提高標準條例第一條
，判決如主文。
本案經檢察官乙○○到庭執行職務。
中      華      民      國    八十九     年      八       月    九      日
                                  臺灣高等法院臺中分院刑事第五庭
                                        審判長法  官  吳  火  川
                                              法  官  郭  同  奇
                                              法  官  姚  勳  昌
右正本證明與原本無異。
不得上訴。
                                              書記官  江  茂  榮
中      華      民      國    八十九     年      八       月     十     日
刑法第三百二十一條
犯竊盜罪而有左列情形之一者，處六月以上五年以下有期徒刑：
一、於夜間侵入住宅或有人居住之建築物、船艦或隱匿其內而犯之者。
二、毀越門扇、牆垣或其他安全設備而犯之者。
三、攜帶兇器而犯之者。
四、結夥三人以上而犯之者。
五、乘火災、水災或其他災害之際而犯之者。
六、在車站或埠頭而犯之者。
前項之未遂犯罰之。
刑法第二百十二條：
偽造、變造護照、旅券、免許證、特許證及關於品行、能力、服務或其他相類之證書
、介紹書、足以生損害於公眾或他人者，處一年以下有期徒刑，拘役或三百元以下罰
金。
                                                                        Ｃ


司法院資訊處製作；財團法人民間司法改革基金會備份。
